【裁判字號】    92,聲再,12
【裁判日期】    920307
【裁判案由】    詐欺聲請再審
【裁判全文】
臺灣高等法院臺中分院刑事裁定                      九十二年度聲再字第一二號
    再審聲請人
    即受判決人  甲○○  男  五.
右列聲請人因詐欺案件，對於本院八十七年度上易字第二六九九號中華民國八十七年
九月三十日確定判決（臺灣臺中地方法院八十七年度訴字第一二三一號、臺灣臺中地
方法院檢察署八十七年度偵字第一四六六號）聲請再審，本院裁定如左：
    主      文
再審之聲請駁回。
    理      由
一、聲請再審意旨略以：（一）聲請人確均未向呂錦煌、周介汶、潘錦龍三人詐欺，
    可由介紹人陳煥欽及陳仁正二人均受獲台灣台中地方法院檢察署不起訴處分確定
    ，即可證明。原確定判決疏漏未調閱該不起訴處分書。（二）聲請人從未見聞過
    陳煥欽及陳欽森，原確定判決書中之兩份陳欽森所犯之台灣台中地方法院七十八
    年度易字第七八一號及鈞院七十八年度上易字第七四一號判決書，呂錦煌究係由
    何人？何處？而取得，而見聞？未見說明置理。（三）本案聲請人確係因病共計
    為二百一十萬元借款（即向朱勇康借一百六十萬元，另向呂錦煌借五十萬元）。
    本案原確定判決既謂此先、後之一百六十萬元及五十萬元，均係由呂錦煌、周介
    汶、潘錦龍等三被害人共同分別先、後分擔，何以未見三人各先、後各如何分擔
    法？各先、後分擔多少「贓款」之理由說明？況該呂、周、潘等三人所犯之重利
    罪之鈞院判決，係於八十六年八月二十八日，亦與聲請人所開具之三張計五十萬
    元支票發票日之證據日期不符，均未見說明置理。（四）原確定判決只謂聲請人
    所提出之六張省立台中醫院出具之罹患糖尿病併血循環障礙及神經病變、高血脂
    症等疾病之診斷書證據，亟須生活及療病而犯罪，而未對本案案發時，聲請人罹
    患上述疾病，及係一心神喪失之人之證據加以說明置理，亦均與法有違。（五）
    原確定判決謂：「介紹人陳仁正、陳煥欽都要分錢：：。」然又何以陳仁正及陳
    煥欽又均獲不起訴處分確定在案，足證聲請人自始至終，即當面向呂錦煌、朱勇
    康、周介汶、潘錦龍、陳仁正、陳煥欽等六人表明、言明呂、周、潘等三人所犯
    之重利罪，請律師也沒有用，及不能辦等語甚明云云。
二、按法院認為無再審理由而以裁定駁回後，不得更以同一原因聲請再審，刑事訴訟
    法第四百三十四條第二項定有明文，又有罪之判決確定後，因發見確實之新證據
    ，足認受有罪判決之人應受無罪、免訴、免刑或輕於原判決所認罪名之判決者，
    得為受判決人之利益聲請再審，固為刑事訴訟法第四百二十條第一項第六款所規
    定。然所謂發現確實之新證據，須該證據可認為確實足以動搖原確定判決而為受
    判決人有利之判決者，最高法院四十九年台抗字第七二號裁定參照。
三、聲請人前開主張（一）、（五）部分，業經本院於八十八年七月十四日以八十八
    年度聲再字第四○號裁定駁回再審之聲請；（三）部分，業經本院於八十七年十
    月三十日以八十七年度聲再字第二五四號裁定駁回再審之聲請；（四）部分，前
    經本院於八十九年五月二十四日以八十九年度聲再字第一二三號裁定駁回其再審
    之聲請，聲請人其後並於九十年、九十一年間多次以同一理由聲請再審，均經駁
    回在案。均有前開案件可考，聲請人再以相同之理由聲請再審，自有未合。至於
    聲請意旨（二）部分，係對於原確定判決引據之陳欽森所犯之台灣台中地方法院
    七十八年度易字第七八一號及本院七十八年度上易字第七四一號判決書，是否恰
    當，予以爭執而已，並未提出新事實及新證據，亦不合於刑事訴訟法第四百二十
    條第一項第六款之情形，此部分再審之聲請，亦無理由。從而本件再審之聲請，
    均應予以駁回。
四、據上論斷，應依刑事訴訟法第四百三十三條、第四百三十四條第一項，裁定如主
    文。
中      華      民      國      九十二     年     三      月     七     日
                                臺灣高等法院臺中分院刑事第五庭
                                      審判長法  官  袁  從  楨
                                            法  官  姚  勳  昌
                                            法  官  郭  同  奇
右正本證明與原本無異。
不得抗告。
                                            書記官  陳  玫  伶
中      華      民      國      九十二     年     三      月     十     日
                                                                        Ｒ


司法院資訊處製作；財團法人民間司法改革基金會備份。
